Inventaris van het archief van de familie Berg, 1338-1977
Nationaal Archief, Den Haag
- Hoofdafdeling III: Verzamelde stukken, afkomstig van of betreffende leden van de familie Berg of leden van verwante families, afzonderlijk of gezamenlijk
  - DE GEHELE FAMILIE OF MEER PERSONEN UIT DE FAMILIE TE ZAMEN, II.
    - GENEALOGIE EN HERALDIEK, A.
      - Familie Berg, 1.
        - Secundaire stukken, b.
          - Stukken voornamelijk betreffende de adellijke afstamming en enkele personen, 2)
            - Stukken betreffende de persoonlijke genealogische gegevens van Otto Willem Berg (VII), ingekomen, 1820-1860; 1136; 1 omslag
            - Stukken betreffende de persoonlijke genealogische gegevens van Frans Jacob Alexander Berg, opgemaakt, 19e eeuw; 1137; 1 omslag
        - Tertiaire stukken, c.
          - "Alphabeth op de huwelijken in de familie Berg". Alfabetische lijst van namen van echtgenoten van leden van de familie, opgesteld door W.E.J. Berg, ca. 1880, met aanvullingen tot ca. 1935., [ca. 1500-1878, 1880]; 1138; 1 stuk
            Van het stuk zijn drie exemplaren, met onderling verschillende aanvullingen, aanwezig.
          - Aantekeningen, in chronologische orde, betreffende overlijden en begrafenis van leden van de familie vanaf 1706, opgesteld door W.E.J. Berg, ca. 1880, aangevuld door E.W. en door W.E.J. Berg tot 1936, met bijlage, ca. 1880, 1886; 1139; 1 deel en 1 stuk
          - Aantekeningen betreffende academische studies van leden van de familie, opgesteld door W.E.J. Berg, ca. 1880; 1140; 2 stukken
          - Aantekeningen van de genealogische aard door W.E.J. Berg, gediend hebbende tot toelichting op brieven, ingekomen bij verwanten uit vorige generaties., 2e helft 19e eeuw; 1141; 1 omslag
        - Familiewapen, d.
          - Stukken betreffende het familiewapen., 1142; 4 stukken
      - Verwante families, 2.
        - Stukken betreffende de oosteuropese familie Berg, met verwante noordoosteuropese families uit de eerste vijf generaties van de stamreeks., 1143; 1 omslag
        - Stukken betreffende Anna Catharina Libot, (1647-1706); 1144; 1 omslag
          Zij huwde in 1677 Ernst Willem Berg. (generatie VI)
        - Stukken betreffende François de la Negrie, (ca. 1666?-1740); 1145; 1 omslag
          Hij huwde Madelon Françoise Berg. (generatie VII)
        - Stukken betreffende de familie Ross, voornamelijk in de, 17e en 18e eeuw; 1146; 1 omslag
          De verwantschap is ontstaan door het huwelijk van Otto Willem Berg en Catharina Ross, 1718. (generatie VII)
        - Stukken betreffende de familie Bagelaar, met de verwante families Buys en Van Campen, voornamelijk in de periode, ca. 1650 ca. 1775; 1147; 1 omslag
          De verwantschap is ontstaan door het huwelijk van Ernst Willem Berg en Agatha Agnes Bagelaar, (generatie VIII) 1751.
          Een bij deze stukken aanwezig pamflet is in W.P.C. Knuttel, Catalogus van de Pamflettenverzameling berustende in de Koninklijke Bibliotheek, deel II, 2e stuk, 's-Gravenhage, 1895, beschreven onder nr. 12250.
        - Stukken betreffende de familie Bogaert, voornamelijk in de periode ca. 1700-ca. 1875, en betreffende Eduard Monachon, (2e helft 18e eeuw); 1148; 1 omslag
          De verwantschap is ontstaan door het huwelijk van Johanna Elisabeth Berg en Pieter Philip Bogaert, 1763, respectievelijk door het derde huwelijk van Madelon Sophie Berg, 1775. (generatie VIII)
        - Stukken betreffende de familie Goll, met de verwante families Fuchs en De Neufville, voornamelijk in de, 18e eeuw; 1149; 1 omslag
          De verwantschap is ontstaan door de huwelijken van Frans Jacob Berg en Amelia Maria Goll, 1768, en van Otto Willem Johan Berg en Johanna Catharina Goll, 1776. (generaties VIII en IX).
        - Stukken betreffende de familie Changuion in de periode, 16e-begin 19e eeuw; 1150; 1 pak
          Zie ook nummer 146.
        - Stukken betreffende de familie Crommelin, met de verwante familie Akersloot, voornamelijk in de, 17e en 18e eeuw; 1151; 3 stukken
          De verwantschap is ontstaan door het huwelijk van Amelia Maria Berg en Pieter Samuel Crommelin, 1790. (generatie IX)
        - Stukken betreffende de familie De Milly, in het einde van de, 18e eeuw; 1152; 2 stukken
          De verwantschap is ontstaan door het huwelijk van Anna Cornelia de Bruyn, dochter van Madelon Sophia Berg, met Lodewijk Alexander de Milly, 1775. (generatie IX)
        - Stukken betreffende de familie Thooft, voornamelijk in de, 18e en 19e eeuw; 1153; 1 omslag
          De verwantschap is ontstaan door de huwelijken van Madelon Sophia Elisabeth Berg en Johannes Philippus Thooft, 1782, en van Willem Otto Berg en Henriëtta Klasina Thooft, 1812. (generaties IX en X)
        - Stukken betreffende de familie Dedel, in de, 17e tot in de 19e eeuw; 1154; 1 omslag
        - Stukken betreffende de familie Buyskes, voornamelijk van de, 17e tot in de 19e eeuw; 1155; 1 omslag
          De verwantschap is ontstaan door het huwelijk van Ernst Willem Berg en Arnoldina Adriana Buyskes, 1875. (generatie XII)
        - Stukken betreffende de familie Lenting, met de verwante familie Scheidius, voornamelijk vanaf de, 17e tot in de 19e eeuw; 1156; 1 omslag
        - Stukken betreffende de familie Waldorp, met de verwante familie Ten Kate, in de, 18e en 19e eeuw; 1157; 1 omslag
          De verwantschap is ontstaan door het huwelijk van Joan Frans Berg en Henriëtte Louise Antoinette Waldorp, 1874. (generatie XII)
        - Stukken betreffende de familie Van Houten, vanaf einde, 17e eeuw tot begin 20e eeuw; 1158; 1 omslag
          De verwantschap is ontstaan door de huwelijken van Joan Frans Berg, respectievelijk van Willem Ernst Joan Berg met Jeannette Martha Hermine van Houten, 1915, resp. 1930, en van Ernestine Madelon Berg met Theodoor Rudolf van Houten, 1916. (generatie XIII)
        - Stukken betreffende de familie Van Kretschmar, vanaf eind, 16e tot begin 20e eeuw; 1159; 1 omslag
          De verwantschap is ontstaan door het huwelijk van Arnold Anne Detlof Berg en Adrienne Louise Wilhelmine van Kretschmar, 1923. (generatie XIII)
      - Diversen, 3.
        - Circulaires, houdende mededeling van huwelijksvoornemens, opgemaakt door of ingekomen bij leden van de familie Berg, 1750-1964; 1160; 1 pak
          De namen der huwenden zijn opgenomen in de personenindex.
        - Circulaires, houdende mededeling van overlijden, uitgegaan van of ingekomen bij leden van de familie Berg, 1762-1975; 1161; 1 pak
          De namen der overledenen zijn opgenomen in de personenindex.
        - Aantekeningen betreffende niet- of ver verwante personen met de familienaam Berg, opgesteld door E.W. Berg, ca. 1766, vervolgd door W.O. Berg, ca. 1830, en door W.E.J. Berg, ca. 1887, met bijlagen, (2e helft 19e eeuw); 1162; 1 omslag
        - Stukken betreffende de families Hovy en Rutgers van Rozenburg., 1163; 1 omslag
        - Tekeningen van familiewapens van niet-verwante families Berg, met bijlagen, (19e eeuw), (2e helft 18e eeuw); 1164; 1 omslag
    - ANDERE ZAKEN DAN GENEALOGIE EN HERALDIEK, B.
      - "Generale Lijst der Papieren der Familie van Berg". Lijst, opgesteld door W.O. Berg, 1825, met bijlage van W.E.J. Berg, 1885; 1165; 2 stukken
      - "Levensschetsen". Biografische aantekeningen betreffende mannelijke leden van de familie, vermoedelijk opgesteld door W.E.J. Berg, eind 19e eeuw; 1166; 1 omslag
        In de personenindex wordt bij de namen der betrokkenen mede naar dit nummer verwezen.
      - Afschriften, gemaakt door W.E.J. Berg, van de stukken die beschreven zijn onder 51, 52 en 945 en van enkele andere stukken, (ca. 1940); 1167; 1 pak
        Typewerk
      - Akte van aandeel, op naam, in de Hollandsche Sociëteit van Levens-Verzekeringen, uitgegeven 1808, gekocht door F.E. Berg, met bijlage., 1914, 1826; 1168; 1 stuk
  - STUKKEN WAARVAN NIET BLIJKT VAN WELK AFZONDERLIJK LID VAN DE FAMILIE ZIJ AFKOMSTIG ZIJN, III.
    - Plattegrond van de indeling van een regimentskamp te velde, (18e eeuw); 1169; 1 stuk
    - Pamfletten betreffende het Doelisten-oproer te Amsterdam. Afschriften, (midden 18e eeuw), 1748; 1170; 1 omslag
    - Brochure betreffende de viering van het 100-jarig bestaand van het gebouw van het Walen-weeshuis te Amsterdam, Drukwerk, met uittreksels in handschrift., 1771; 1171; 1 deel en 2 stukken
      Bij de oprichting van het weeshuis, 1631, was Johannes Bagelaar, als diaken van de Waalse gemeente, regent.
    - Verzen en andere teksten, voornamelijk betreffende de staatkundige toestand, Afschriften door N.N., (ca. 1800)., ca. 1770-ca. 1800; 1172; 1 deel
    - Stukken houdende teksten van pamflettistische aard, voornamelijk betreffende staatkundige en religieuze zaken. Afschriften., 17e-19e eeuw; 1173; 1 omslag
    - Vers "Levensvreugd" door J.B., 1817; 1174; 1 stuk
    - Schetstekeningen van de bouwkundige toestand van de pakhuizen "De Korendrager" te Amsterdam,., 1852; 1175; Lithografie; 1 stuk
      Blijkens een dorsale aantekening hebben deze pakhuizen in de achttiende eeuw gediend voor de opslag van Oostenrijks kwikzilver. De betrokkenheid van de firma Goll bij het geldverkeer met Oostenrijk zal de reden zijn waarom dit stuk bij het familiearchief is bewaard.
    - Studietekenboeken van N.N., (2e helft 19e eeuw?); 1176; 3 katernen
    - Aquarel en verfschildering door N.N., (ca. 1900?); 1177; 1 stuk
- Verzameld drukwerk, dat bij het archief wordt bewaard
  - Lijsten van de prijzen van door verschillende kamers van de VOC te verkopen goederen, drukwerk, 1680; 1178; 6 aaneengehechte stukken
  - Akte van overeenkomst tussen de Staten-Generaal der Verenigde Nederlanden en de markgraaf van Brandenburg, ten dezen vertegenwoordigd door Paul van Fuchs, tot oplossing van enige hangende geschillen, afschrift in druk, 1685; 1179; 1 stuk
  - Gecancelleerde akte in blanco, waarbij de Staten-Generaal vrijgeleide verlenen, drukwerk, [1706]; 1180; 1 stuk
  - Akte van deelneming in een door de firma Verbrugge & Goll te Amsterdam aan keizering Maria Theresia van Oostenrijk te verstrekken lening, in blanco, drukwerk, 1758; 1181; 1 stuk
  - Lot in een Hamburgse loterij, drukwerk, 1771; 1182; 1 stuk
  - Lijst van preekbeurten te Amsterdam, drukwerk, 1772; 1183; 1 stuk
  - Muntbiljet van twee dollars van de Verenigde Koloniën in Noord-Amerika, drukwerk, 1776; ---; 1 stuk
    Oud inv.nr. 1184. Opgenomen in Realia Zuid-Holland, 3.22.84, inv.nr. 29.
  - Verzen, bij de jaarwisseling of de kermis te Amsterdam verspreid door lantaarnopstekers en anderen, drukwerk, 1791, 1795, 1847; 1185; 5 stukken
  - "Assignaten". Geldbiljetten uit Frankrijk, drukwerk, 1792-1795; 1186; 1 stuk
  - "Prijscouranten". Lijsten houdende prijsopgaven door makelaars te Amsterdam van gelswaardige papieren, drukwerk, 1796-1804; 1187; 1 stuk
  - Tekst van het sinds 1795 te Amsterdam gebruikte huwelijssluitingsformulier, drukwerk, [ca. 1800]; 1188; 1 stuk
  - Enquête-formulier betreffende de productiemiddelen en de bedrijfsvoering in fabrieken en trafieken, bij wijze van voorbeeld ingevuld voor een kousenfabriek, drukwerk, [ca. 1800]; 1189; 1 stuk
  - Staat van de sterkte van het leger van het Koninkrijk Holland, met lijsten van officieren bij de generale staf, de artillerie en de genie, drukwerk, 1809; 1190; 1 stuk
  - Ordonnantie van de Maire van Amsterdam betreffende de aannemeing en de registratie van de familienamen, drukwerk, 1811; 1191; 1 stuk
  - Staat van de beurskoersen van effecten, drukwerk, 1833; 1192; 1 stuk
  - Akten van aandeel in de bank der Vereenigde Staten van America, te Philadelphia, drukwerk, 1842; 1193; 3 stuklem
  - Akten van aandeel in de "Maatschappij tot droogmaking van het Graftermeer in Noord-Holland, drukwerk, 1845; 1194; 2 stukken
- Stuk behorend tot het archief van de burgemeesters van Amsterdam
  - Memorie, ingediend door ongeveer tachtig Amsterdamse kooplieden bij de burgemeesters van Amsterdam, betreffende door hen verlangde fiscale maatregelen (1680), met bijlage (ca. 1842), 1680, 1842; 1195; 1 katern en 1 stuk
    Dit stuk is door hem in 1842 uit de nalatenschap Van Pabst van Bingerden aangekocht (veilingcatalogusnummer: afd. Geschiedkundige stukken, nummer 59. De onder dat nummer ook vermelde bijlagen zijn niet herkenbaar als zodanig in het archief aanwezig. Zie inleiding)
    Het stuk is afgedrukt in het
    Tijdschrift voor Staathuishoudkunde en Statistiek, 1 (1842), 4e stuk pp. 78-86
    . Zie ook nummer 292
    Cf. J.G. van Dillen, Stukken betreffende den Amsterdamscehn graanhandel omstreeks het jaar 1681, in: Economisch-Historisch Jaarboek, 3, 's-Gravenhage, 1917, pp. 70-106
    .
    id. Eenige stukken aangaande den Amsterdamschen graanhandel in de tweede helft der zeventiende eeuw, in: Economisch-Historisch Jaarboek, 9, 's-Gravenhage, 1923, pp. 221-230
    /
- Foto's
  - Fotoalbums, [voornamelijk 19e eeuw]; 1196; 2 delen
    een van beide albums in in inv.nr. 654, onder "Portretalbums" beschreven als "nummer II". Bij deze beschrijving zijn ook de namen der afgebeelde personen vermeld.
  - Foto's, afkomstig uit één album, [voornamelijk 19e eeuw]; 1197; 1 pak
  - Foto's, verspreid aangetroffen, [ca. 1875 - ca. 1915]; 1198; 1 pak
  - Foto's, verspreid aangetroffen, [ca. 1850 - ca. 1950]; 1199; 1 pak
  - Genealogie van de families Van der Chijs en Bagelaer, met ingeplakte portretfoto's; Portretfoto van het echtpaar ds. Derk Lenting (1789-1877) en Arnoldine Adriana Buyskes (1788-1874), ca. 1870, 1870 en z.d.; 1200; 1 omslag
  - Kwartierstaat van jhr Ernst Willem Berg, met overdruk uit Jaarboek van de Nederlandse Adel met als titel "Genealogische aantekeningen betreffende het geslacht Berg"., 1894; 1201; 2 stukken